



06 52 03 49 09



contact@choeurclement.fr



Aulnoy-Lez-Valenciennes



www.linkedin.com/in/clémentchoeur-879847220/



https://choeurclement.fr

LANGUAGE

- Français
- Anglais

FORMATIONS

LP DLWM - 2022/2024

Licence Professionnelle en conception, développement et test de logiciel, développement web et mobile.

DEUST IOSI - 2020/2022

DEUST Informatique d'Organisation et des Services d'Informations

Baccalauréat Scientifique - 2017/2020

À PROPOS

Après avoir obtenu mon Baccalauréat scientifique, ma passion pour le développement informatique m'a conduit à entreprendre des études dans ce domaine. J'ai d'abord obtenu un DEUST Informatique d'Organisation et des Services d'Informations, accompagné d'une première expérience dans le développement logiciel. J'ai choisi de poursuivre ma formation avec une Licence Professionnelle en conception, développement et test de logiciel, développement web et mobile.

EXPÉRIENCES PROFESSIONNELLES

Stage Développement Power Platform - SNCF 03/2022 - 06/2022

- Développement d'une application sous Power Apps et Power Automate pour la gestion des plans de tâches
- Développement en mode agile

Employé de rayon - Carrefour 07/2023 - 08/2023

- Mise en rayon
- · Rangement des réserves

Stage Développement Logiciel - SIGH 03/2022 - 06/2022

- Recherche des causes provoquant des arrêts dans le workflow permettant la gestion des factures
- Développement d'un logiciel permettant la remise en route du workflow suite à un arrêt. Sous le langage WINDEV
- Présentation et mise en place du logiciel

COMPÉTENCES





JavaScript



CSS





Tailwindcss



Next.js

